臺灣新北地方法院板橋簡易庭小額民事判決
　　　　　　　　　　　　　　　　　 110年度板小字第2490號

原　　　告　三重汽車客運股份有限公司

法定代理人　李博文　
訴訟代理人　吳家瑋　
　　　　　　張超智　
被　　　告　張紹烈　

上列當事人間請求侵權行為損害賠償事件，本院於民國110年10
月29日言詞辯論終結，判決如下：
    主      文
被告應給付原告新臺幣11,787元，及自民國110年2月26日起至清
償日止，按週年利率5%計算之利息。
原告其餘之訴駁回。
訴訟費用新臺幣1,000元，由被告負擔新臺幣600元，餘由原告負
擔。
本判決原告勝訴部分得假執行。
    事實及理由
一、原告主張：被告於民國109年11月2日下午3時10分許駕駛車
    牌號碼000-0000號營業小客車，行經臺北市○○區○○○路
    000號前，因向左變換行向未注意其他車輛，與訴外人葉國
    園駕駛之車牌號碼000-00號營業大客車（下稱系爭車輛）發
    生碰撞，致系爭車輛受損，原告因而支出系爭車輛修復費用
    新臺幣（下同）6,000元，且因系爭車輛進廠維修3日，而受
    有3日營業損失13,500元，總計19,500元。為此，爰依侵權
    行為損害賠償之法律關係，請求被告賠償損害等語。並聲明
    ：被告應給付原告19,500元，及自起訴狀繕本送達翌日起至
    清償日止，按週年利率5%計算之利息。
二、被告則以：被告駕駛車輛行駛於系爭車輛前，原告要靠右靠
    向站牌，不小心碰撞到被告駕駛車輛之保險桿，被告係直行
    ，未左轉亦未向左偏行等語，資為抗辯。並聲明：原告之訴
    駁回。
三、法院之判斷： 
 ■■ 按汽車行駛時，駕駛人應注意車前狀況及兩車並行之間隔，
    並隨時採取必要之安全措施；汽車除行駛於單行道或指定行
    駛於左側車道外，在未劃分向線或分向限制線之道路，應靠
    右行駛，道路交通安全規則第94條第3項前段、第95條第1項
    前段定有明文。又按因故意或過失，不法侵害他人之權利者
    ，負損害賠償責任；汽車、機車或其他非依軌道行駛之動力
    車輛，在使用中加損害於他人者，駕駛人應賠償因此所生之
    損害，民法第184條第1項前段、第191條之2前段亦有明定。
    經查，原告主張被告於上開時、地，駕駛前開車輛向左變換
    行向未注意其他車輛，而與系爭車輛發生碰撞，致系爭車輛
    受損等情，並提出臺北市政府警察局大同分局當事人登記聯
    單暨初步分析研判表、道路交通事故現場圖、現場照片為證
    ，被告雖以前詞置辯，然本院當庭勘驗原告提出檔案名稱：
    「639_943FRjl02. avi」之行車紀錄器檔案，勘驗結果為：
    「錄影畫面分割為四小格，左上角視窗拍攝駕駛座及前門處
    ，右上角視窗拍攝系爭車輛前方，左下角視窗拍攝系爭車輛
    左後側，右下角視窗拍攝系爭車輛右後側；（錄影畫面時間
    00：00：00至00：00：34）系爭車輛行駛於右側車道；（錄
    影畫面時間00：00：35至00：00：44）前方車輛停止，系爭
    車輛隨之停止；（錄影畫面時間00：00：46）右下角視窗出
    現1台計程車於系爭車輛右側向前行駛；（錄影畫面時間00
    ：00：47）系爭車輛開始向前行駛，前開計程車繼續向前行
    駛，（錄影畫面時間00：00：49至00：00：54）右下角視窗
    顯示前開計程車向左偏行；右上角視窗於錄影畫面時間00：
    00：51出現前開計程車之左前車頭，前開計程車與系爭車輛
    右前側發生碰撞；左下角視窗顯示系爭車輛於錄影畫面時間
    00：00：49至00：00：51期間與左側白色虛線間之距離並未
    擴大，嗣系爭車輛與前開計程車均靜止」，此有本院勘驗筆
    錄在卷可參，可見被告駕駛車輛向左偏行後，旋即與系爭車
    輛發生碰撞，又自系爭車輛與被告駕駛車輛發生碰撞前，系
    爭車輛與左側白色虛線間之距離並未擴大乙情觀之，足認系
    爭車輛並非於向右靠向站牌期間，與被告駕駛車輛碰撞，被
    告辯稱其駕駛車輛未向左偏行，本件事故係因系爭車輛向右
    靠站牌所致云云，難認可採。另佐以臺北市政府警察局道路
    交通事故初步分析研判表記明被告駕駛車牌號碼000-0000號
    營業小客車向左變換行向未注意其他車輛為肇事原因，系爭
    車輛駕駛人葉國園則尚未發現肇事因素，此有臺北市政府警
    察局道路交通事故初步分析研判表附卷可考，益徵原告主張
    被告駕駛前開車輛向左變換行向未注意其他車輛，與系爭車
    輛發生碰撞而受損，要屬可採。準此，原告依前開規定，請
    求被告負損害賠償責任，洵屬有據。
 ■■ 系爭車輛修復費用部分：
    原告主張系爭車輛因本件事故受損，其因而受有修復費用6,
    000元（工資3,000元、零件3,000元）之損失，並提出車輛
    損壞估修單為證，然系爭車輛之所有權人為臺北汽車客運股
    份有限公司，此有公路監理電子閘門查詢結果在卷可佐，而
    原告經本院命其提出系爭車輛修理費用之債權讓與證明書，
    惟原告迄未提出債權讓與證明書，則系爭車輛之損害賠償請
    求權並非原告之權利，其請求被告賠償系爭車輛修復費用，
    尚無理由。
 ■■ 營業損失部分：
    另按損害賠償，除法律另有規定或契約另有訂定外，應以填
    補債權人所受損害及所失利益為限。依通常情形，或依已定
    之計劃、設備或其他特別情事，可得預期之利益，視為所失
    利益，民法第216條定有明文。查原告主張其因系爭車輛修
    復期間無法載客營運，而受有3日營業損失，並據提出三重
    汽車客運股份有限公司943-FR號營業大客車109年10月份營
    收明細及車輛損壞估修單為憑，核認屬實，又依前開營收明
    細，可見系爭車輛109年10月每日平均營收為3,929元，則原
    告請求被告賠償之營業損失於11,787元（計算式：3,929元
    ×3日＝11,787元）之範圍內，要屬有據，逾此部分，則無
    理由。
四、綜上所述，原告基於侵權行為損害賠償之法律關係，請求被
    告給付11,787元，及自起訴狀繕本送達翌日即110年2月26日
    起至清償日止，按週年利率5%計算之利息，為有理由，應予
    准許。逾此部分之請求，為無理由，應予駁回。
五、本件原告勝訴部分係適用小額訴訟程序所為被告敗訴之判決
    ，爰依職權宣告假執行，並確定本件訴訟費用額為原告已繳
    納之第一審裁判費1,000元，其中被告應負擔600元，餘由原
    告負擔。
中    華    民    國   110    年    11     月    26   日 
                  臺灣新北地方法院板橋簡易庭
                            法  官  施函妤
以上為正本係照原本作成。
如不服本判決，應於送達後20日內，向本院提出上訴狀並表明上
訴理由，如於本判決宣示後送達前提起上訴者，應於判決送達後
20日內補提上訴理由書（須附繕本）。
中    華    民    國   110    年    11     月    26   日
                            書記官  吳昌穆
附錄：
一、民事訴訟法第436條之24第2項：
    對於小額程序之第一審裁判上訴或抗告，非以其違背法令為
    理由，不得為之。
二、民事訴訟法第436條之25：
    上訴狀內應記載上訴理由，表明下列各款事項：
    (一)原判決所違背之法令及其具體內容。
    (二)依訴訟資料可認為原判決有違背法令之具體事實。
三、民事訴訟法第471 條第1 項：（依同法第436 條之32第2 項
    規定於小額事件之上訴程序準用之）
    上訴狀內未表明上訴理由者，上訴人應於提起上訴後二十日
    內，提出理由書於原第二審法院；未提出者，毋庸命其補正
    ，由原第二審法院以裁定駁回之。